【裁判字號】    94,訴,915
【裁判日期】    950125
【裁判案由】    毒品危害防制條例
【裁判全文】
臺灣士林地方法院刑事判決               94年度訴字第915號
公  訴  人  臺灣士林地方法院檢察署檢察官
被      告  甲○○
上列被告因違反毒品危害防制條例案件，經檢察官提起公訴（94
年度毒偵字第1778、1946號），被告為有罪之陳述，本院合議庭
裁定改行簡式審判程序，並判決如下：
    主  文
甲○○連續施用第一級毒品，處有期徒刑拾壹月，扣案之海洛因
參包（驗餘淨重零點柒伍公克）及塑膠袋內之海洛因殘渣均沒收
銷燬，塑膠袋肆只沒收；又連續施用第二級毒品，處有期徒刑柒
月，扣案之安非他命玖包（驗餘淨重參點玖貳公克）沒收銷燬，
吸食器陸個沒收，應執行有期徒刑壹年肆月，扣案之海洛因參包
（驗餘淨重零點柒伍公克）、安非他命玖包（驗餘淨重參點玖貳
公克）及塑膠袋內之海洛因殘渣均沒收銷燬，塑膠袋肆只及吸食
器陸個均沒收。
    事  實
一、甲○○前因施用毒品案件，先後二次經本院裁定送觀察、勒
    戒後，均認無繼續施用毒品之傾向，分別經臺灣士林地方法
    院檢察署檢察官於民國89年2 月21日、90年4 月11日以89年
    度毒偵字第480 號、90年度毒偵緝字第63號不起訴處分確定
    ，並於89年2 月22日、90年4 月11日釋放出所。復因施用毒
    品及轉讓毒品案件，經臺灣士林地方法院檢察署檢察官以92
    年度毒偵字第995 、1226號、92年度偵字第8900號提起公訴
    ，由本院以93年度訴字第66號判決連續施用第一級毒品部分
    處有期徒刑十月、連續施用第二級毒品部分有期徒刑六月，
    案經上訴臺灣高等法院，以94年度上訴字第562 號判決連續
    施用第一級毒品部分處有期徒刑十月，連續施用第二級毒品
    部分處有期徒刑六月確定，該次犯行之保安處分部分則於93
    年1 月9 日因法律修正停止戒治釋放出所。詎甲○○仍未戒
    除毒癮，於90年4 月11日觀察、勒戒執行完畢出所後五年內
    ，基於施用第一級毒品海洛因及第二級毒品安非他命之概括
    犯意，自94年6 月間某日起至94年9 月5 日晚間7 時許止，
    在臺北縣三芝鄉忠義宮廟旁公廁及臺北縣三芝鄉錫板村海尾
    14之1 號住所等地，先後多次以針筒注射或摻入香煙吸食方
    式施用第一級毒品海洛因、以燒烤成煙霧方式施用第二級毒
    品安非他命，嗣於94年8 月11日上午11時30分許，在臺北市
    北投區○○路○ 段300 巷20號為警查獲，並扣得海洛因二包
    （驗餘淨重0.33公克）、安非他命四小包（驗餘淨重8.5 公
    克）及吸食器一個；又於94年9 月5 日晚間8 時10分許，在
    臺北縣三芝鄉○○路與淡金路口為警查獲，並扣得海洛因一
    包（驗餘淨重0.42公克）、安非他命五包（驗餘淨重3.07公
    克）、塑膠袋四只（內有海洛因殘留）及吸食器五個。
二、案經臺北市北政府警察局士林分局及臺北縣政府警察局淡水
    分局報請臺灣士林地方法院檢察署檢察官偵查起訴。
    理  由
一、前揭犯罪事實，業據被告甲○○於偵查中、本院準備程序及
    審理時供認不諱（見95年1 月18日準備程序筆錄、審判筆錄
    ），又被告於94年8 月11日、94年9 月5 日為警查獲時，經
    採集其尿液送檢驗結果，均呈安非他命類及鴉片類之陽性反
    應，有臺灣檢驗科技股份有限公司94年8 月25日CH/2005/80
    425 號、94年9 月22日CH/2005/90326 號濫用藥物尿液檢驗
    報告二紙在卷可稽（見第1778號偵查卷第73頁、第1946號偵
    查卷第45頁），復有94年8 月11日查獲之海洛因二包、安非
    他命四小包、分裝袋1030個、吸食器一組及電子磅秤一臺；
    94年9 月5 日查獲之海洛因一包、安非他命五包、殘渣袋四
    只及吸食器五個扣案可資佐證，而94年8 月11日扣案之白粉
    二包、安非他命四包經送鑑驗結果，確含第一級毒品海洛因
    成分、第二級毒品安非他命成分，亦有法務部調查局94年11
    月22日調科壹字第040003980 號鑑定通知書、臺北市政府警
    察局士林分局查獲涉嫌毒品危害防制條例毒品初步鑑驗報告
    單各一紙在卷可憑（見第1778號偵查卷第63頁、第28頁）；
    94年9 月5 日扣案之白粉一包、安非他命五包，經送鑑驗結
    果，確含第一級毒品海洛因成分、第二級毒品安非他命成分
    ，亦有法務部調查局94年12月15日調科壹字第040004073 號
    鑑定通知書、臺北縣政府警察局淡水分局查獲涉嫌毒品危害
    防制條例毒品初步鑑驗報告單各一紙在卷可憑（見本院卷第
    21頁、第1946號偵查卷第28頁），足證被告自白與事實相符
    。事證明確，被告施用海洛因、施用安非他命之犯行堪以認
    定。
二、按犯毒品危害防制條例第10條之施用毒品罪者，檢察官應聲
    請法院裁定令被告入勒戒處所觀察、勒戒。觀察、勒戒後，
    檢察官依據勒戒處所之陳報，認受觀察、勒戒人無繼續施用
    毒品傾向者，應即釋放，並為不起訴處分；認受觀察、勒戒
    人有繼續施用毒品傾向者，檢察官應聲請法院裁定令入戒治
    處所施以強制戒治。經觀察、勒戒或強制戒治執行完畢釋放
    後，五年內再犯毒品危害防制條例第10條之罪者，檢察官或
    少年法院應依法追訴或裁定交付審理，毒品危害防制條例第
    20條第1 項、第2 項、第23條第2 項分別定有明文。查被告
    前因施用毒品案件，先後二次經本院裁定送觀察、勒戒後，
    均認無繼續施用毒品之傾向，分別經臺灣士林地方法院檢察
    署檢察官於89年2 月21日、90年4 月11日以89年度毒偵字第
    480 號、90年度毒偵緝字第63號不起訴處分確定，並89年2
    月22日、90年4 月11日釋放出所。復因施用毒品及轉讓毒品
    案件，經臺灣士林地方法院檢察署檢察官以92年度毒偵字第
    995 、1226號、92年度偵字第8900號提起公訴，由本院以93
    年度訴字第66號判決連續施用第一級毒品部分處有期徒刑十
    月、連續施用第二級毒品部分有期徒刑六月，案經上訴臺灣
    高等法院，以94年度上訴字第562 號判決連續施用第一級毒
    品部分處有期徒刑十月，連續施用第二級毒品部分處有期徒
    刑六月確定，該次犯行之保安處分部分則於93年1 月9 日因
    法律修正停止戒治釋放出所，有臺灣士林地方法院檢察署89
    年度毒偵字第480 號不起訴處分書、90年度毒偵緝字第63號
    不起訴處分書、本院93年度訴字第66號刑事判決書、臺灣高
    等法院94年度上訴字第562 號判決書、全國刑案資料查註紀
    錄表、全國施用毒品案件紀錄表、人犯在監所最新資料報表
    各一份在卷可稽，被告於觀察、勒戒執行完畢釋放後，五年
    內再犯毒品危害防制條例第10條之罪，經檢察官提起公訴，
    本院應予審理。再按海洛因係毒品危害防制條例第2 條第2
    項第1 款所稱之第一級毒品，安非他命為同條項第2 款所稱
    之第二級毒品。核被告分別施用海洛因、安非他命之行為，
    係犯毒品危害防制條例第10條第1 項之施用第一級毒品罪及
    同條第2 項之施用第二級毒品罪，被告持有海洛因、安非他
    命進而施用，其持有海洛因、安非他命之低度行為應各為施
    用海洛因、安非他命之高度行為所吸收，均不另論罪。被告
    先後多次施用海洛因、安非他命之犯行，時間緊接，所犯為
    構成要件相同之罪名，顯係基於概括犯意為之，為連續犯，
    應依刑法第56條之規定論以一罪，並加重其刑。被告所犯施
    用海洛因及施用安非他命二罪，犯意各別，行為不同，罪名
    互異，應予分論併罰。爰審酌被告前因施用毒品，經觀察、
    勒戒後又犯本罪，顯見素行非佳，及犯罪戕害自己身體健康
    及犯罪後供認犯行之態度等一切情狀，分別量處如主文所示
    之刑，並定其應執行之刑。
三、二次扣案之海洛因共三包（驗餘淨重0.75公克）、安非他命
    共九包（驗餘淨重3.92公克），為查獲之第一級及第二級毒
    品，不問屬於被告與否，均應依毒品危害防制條例第18條第
    1 項前段之規定宣告沒收銷燬。扣案之塑膠袋四只，內有毒
    品海洛因成分殘留（見卷附法務部調查局94年12月15日鑑定
    通知書），量微無法計重，塑膠袋內之海洛因殘渣，不問屬
    於被告與否，應依毒品危害防制條例第18條第1 項前段之規
    定宣告沒收銷燬，而塑膠袋四只，則屬被告所有供施用海洛
    因所用之物，已據被告供明在卷，因非屬專供施用安非他命
    之器具，應依刑法第38條第1 項第2 款之規定宣告沒收。至
    扣案之吸食器六個，係被告所有供施用安非他命所用之物，
    亦據其供明在卷，因非屬專供施用安非他命之器具，應依刑
    法第38條第1 項第2 款之規定宣告沒收。另扣案之分裝袋10
    30個及電子磅秤一台，雖係被告所有，惟兩者之用途係被告
    為避免遭人欺騙毒品重量所用，業據被告於本院審理時供述
    明確，因非供施用海洛因或安非他命所用之物，故不予宣告
    沒收。
據上論斷，應依刑事訴訟法第299 條第1 項前段、第273 條之1
第1 項，毒品危害防制條例第10條第1 項、第2 項、第18條第1
項前段，刑法第11條、第56條、第38條第1 項第2 款、第51條第
5 款，判決如主文。
本案經檢察官呂永魁到庭執行職務。
中    華    民    國    95    年    1     月    25    日
                  刑事第四庭法  官  周  明  鴻
以上正本證明與原本無異。
如不服本判決，應於判決送達後10日內，向本院提出上訴狀。
                            書記官  楊  哲  偉
中    華    民    國    95    年    1     月    27    日
論罪法條：
毒品危害防制條例第10條
施用第一級毒品者，處6 月以上5 年以下有期徒刑。
施用第二級毒品者，處3 年以下有期徒刑。


司法院資訊處製作；財團法人民間司法改革基金會備份。
